

PERFIL

Como un graduado de la Universidad tecnológica de las Américas, con un título de Programador full stock, he realizado prácticas en varias organizaciones líderes como Amazon, Google y Meta. Estos puestos no solo me han permitido desarrollar experiencia en este campo, sino también un número de habilidades valiosas en este sector.

CONTACTO

TELÉFONO: 678-555-0103

SITIO WEB: www.Edendeveloper.com

CORREO ELECTRÓNICO: Edenhazard@gmail.com

AFICIONES

C C++ C# Python JAVASCRIPT HTML

EDEN HAZARD

Frontend Developer

EDUCACIÓN

Instituto Educativo William Shakespeare.

2002 - 2009 Mejor egresado

Colegio Científico Albert Einstein.

2010- 2015 Mejor egresado

EXPERIENCIA LABORAL

Amazon.com. Inc - Producer

Noviembre 2015 – abril 2016

contratar al equipo de producción, buscan distribuidores

Alphabet Technical Director

Abril 2016 - diciembre 2019

Colaborar en el desarrollo de software especializado o modificar y realizar ajustes a programas existentes. Realizar tareas de instalación de equipamiento informático y de sistemas de información.

Meta Platforms. Executive Producer

Enero 2020 – noviembre 2022

supervisar la realización de un producto de entretenimiento: puede influir en la formación de la historia, el guion o contribuir activamente al presupuesto, su recaudación y administración.

APTITUDES

